臺灣板橋地方法院刑事判決　　　　　　　　　　　　九十一年度易字第二一四九號
　　公　訴　人　臺灣板橋地方法院檢察署檢察官
　　被　　　告　甲○○　男　二.
右列被告因傷害案件，經檢察官提起公訴（九十一年度偵字第一一四一四號），本院
判決如左：
    主  文
甲○○共同傷害人之身體，處有期徒刑參月，如易科罰金，以參佰元折算壹日。
    事  實
一、甲○○與乙○○為同事關係，二人因有關公司等細故發生不快，甲○○竟夥同具
    有傷害乙○○身體犯意聯絡之真實姓名年籍不詳、年約二十三、四歲之綽號「蛋
    仔」之成年男子，持非甲○○及蛋仔所有之木棍，於民國（下同）九十一年三月
    三十一日凌晨二時三十分左右，於臺北縣五股鄉○○路高速公路旁往新莊方向之
    機車道上，毆擊乙○○，致其受有左臉頰瘀傷五×二公分及人中一×一公分、右
    大腿及小腿瘀傷五×三公分及十×十公分、左小腿瘀傷十×十公分、右手臂瘀傷
    兩處十×三公分及七×二公分、背部瘀傷五×三公分之普通傷害。
二、案經乙○○訴由臺北縣政府警察局蘆洲分局報請臺灣板橋地方法院檢察署檢察官
    偵查起訴。
    理  由
一、得心證之理由：
（一）、認定被告犯罪之積極證據：
    １、被告於本院審理時自白：「檢察官起訴的與事實相符，當時有二個人在場，
        另一個人我都叫他『蛋仔』年約二十三、四歲，．．．我們先和告訴人吵架
        ，我們為了公司的事而發生爭吵，我和蛋仔都有打他．．．」（詳參本院九
        十一年九月二十四日審判筆錄）。是被告自白曾夥同綽號「蛋仔」之成年男
        子毆打告訴人乙○○。
    ２、告訴人乙○○多次指訴：「於民國九十一年三月三十一日凌晨二時三十分左
        右，被甲○○．．．在新五路高速公路機車道（往新莊方向）」、「當時我
        從公司下班要回家時，在新五路高速公路機車道甲○○就把我攔下說我在公
        司很臭屁，就拿木棒打我」（詳參偵查卷第五頁九十一年三月三十一日警訊
        筆錄）；「．．．他和另一名我不認識的人，一句話都沒說就打我，打時說
        我很臭屁，拿一麻袋木棍攻擊我，有無用木棍打我我不知，因我被押在地上
        打，我被二個人打，二個人以上的人打，我感覺是這樣，因為看不到，我確
定是俞打我，當時為下班時間」（詳參偵查卷第十四頁九十一年七月十五日
        訊問筆錄）；「．．．他是用木棍包麻袋重擊我．．．」（詳參本院九十一
        年九月二十四日審判筆錄）。是告訴人乙○○多次指訴遭被告夥同另一人持
        木棍毆擊成傷，所指前後相符，堪以採信。
    ３、告訴人乙○○提出之行政院衛生署臺北醫院診斷證明書記載告訴人乙○○於
        九十一年四月一日應診，受有左臉頰瘀傷五×二公分及人中一×一公分、右
        大腿及小腿瘀傷五×三公分及十×十公分、左小腿瘀傷十×十公分、右手臂
        瘀傷兩處十×三公分及七×二公分、背部瘀傷五×三公分之普通傷害，有該
        院九十一年四月一日出具之診斷證明書一件附卷可稽。足認告訴人乙○○確
        遭人毆打成傷。
（二）、被告所辯不足採之理由：
    １、被告辯稱：渠和「蛋仔」沒有持木棍毆打告訴人乙○○，渠二人是徒手毆擊
        云云（詳參本院九十一年九月二十四日審判筆錄）。
    ２、經查，告訴人乙○○所受之傷害，均為瘀傷；且右小腿、左小腿、右手臂、
        均有長達十公分之瘀傷，已如前開診斷證明書所載；復有告訴人乙○○指訴
        遭被告與另一男子持木棍毆打成傷等語。衡諸常情，造成此種長形之傷勢，
        應係以長狀固體之物品毆打所致，絕非徒以人體手腳毆擊即可造成。堪認被
        告所辯，應屬避重就輕之詞，無足可採。
    ３、另證人劉明德已於檢察官訊問時表明未親見告訴人乙○○遭被告毆打之情形
        ，是其所證內容，已與本件傷害無關連性，附此敘明。
二、按被告甲○○持木棍毆打告訴人乙○○成傷，核其所為，係犯刑法第二百七十七
    條第一項之傷害罪。其所為上揭傷害犯行，與綽號「蛋仔」之成年男子有犯意聯
    絡及行為分擔，應論以共同正犯。爰審酌被告犯罪動機、目的、手段、對告訴人
    乙○○造成傷害程度、犯罪後坦承部分犯行等一切情狀，量處如主文所示之刑，
    並諭知易科罰金之折算標準。至被告犯本件傷害罪行所用之木棍，不能證明為被
    告或共犯「蛋仔」所有之物，無從為沒收之諭知。
據上論斷，應依刑事訴訟法第二百九十九條第一項前段，刑法第二十八條、第二百七
十七條第一項、第四十一條第一項前段，罰金罰鍰提高標準條例第一條前段、第二條
，判決如主文。
本案經檢察官楊雅清到庭執行職務
中　　華　　民　　國　　　九十一　　　年　　　十　　　月　　　八　　　日
                臺灣板橋地方法院刑事第二庭
                                          法　官  高　　玉　　舜
右正本證明與原本無異。
如不服本判決，應於判決送達後十日內，向本院提出上訴狀。
                                          書記官  田　　世　　杰
中　　華　　民　　國　　　九十一　　　年　　　十　　　月　　　九　　　日
附錄本案論罪科刑法條全文：
中華民國刑法第二百七十七條 (普通傷害罪)
傷害人之身體或健康者，處三年以下有期徒刑、拘役或一千元以下罰金。
犯前項之罪因而致人於死者，處無期徒刑或七年以上有期徒刑；致重傷者，處三年以
上十年以下有期徒刑。
